【裁判字號】    97,易,295
【裁判日期】    970530
【裁判案由】    竊盜等
【裁判全文】
臺灣嘉義地方法院刑事判決               97年度易字第295號
公  訴  人  臺灣嘉義地方法院檢察署檢察官
被      告  甲○○
上列被告因竊盜案件，經檢察官提起公訴（九十七年度偵緝字第
一九三號、第一九四號），經被告於準備程序中為有罪之陳述，
本院裁定以簡式程序進行審理，判決如下：
    主  文
甲○○犯傷害罪，累犯，處拘役肆拾日，如易科罰金，以新臺幣
壹仟元折算壹日。又犯竊盜罪參罪，均累犯，各處有期徒刑肆月
。上開有期徒刑部分應執行有期徒刑拾壹月。
    事  實
一、甲○○前於民國九十一年間因竊盜案件，經臺灣高等法院臺
    南分院於九十一年十月十六日以九十一年度上易字第九六七
    號判處有期徒刑一年確定，於九十二年十二月十六日縮短刑
    期執行完畢。竟猶不知悔改，再為下列行為：(一)九十六年六
    月十八日上午九時三十分許，在嘉義縣鹿草鄉後寮村永泰宮
    前，與乙○○因細故發生爭執，因而心生不滿，竟基於傷害
    他人身體之犯意，出手推打乙○○，致乙○○跌倒頭部撞擊
    地面而受有頭部外傷併枕部頭皮撕裂傷之傷害；(二)意圖為自
    己不法之所有，於九十六年五月底某日中午十二時至一時許
    、同年六月初某日中午十二時至一時許及同年六月中旬某日
    中午十二時至一時許，先後三度騎乘牌照業經吊銷之未懸掛
    車牌機車乙部，前往位在嘉義縣鹿草鄉○○村○○○段0311
    地號產業道路旁工地，三次徒手竊取丙○○所有、放置於該
    工地之角鋼，每次均竊取約五至六支角鋼得手；再以上開未
    懸掛車牌機車載往潭金煌（收受贓物部分另由檢察官為緩起
    訴處分）所經營「一通到府資源回收場」變賣，所得款項均
    花用殆盡。嗣為警循線查獲，始知上情。
二、案經乙○○、丙○○訴由嘉義縣警察局水上分局報請臺灣嘉
    義地方法院檢察署檢察官偵查起訴。
    理  由
一、訊據被告甲○○對於上揭事實均坦承不諱，核與證人乙○○
    、丙○○、潭金煌警詢時之證詞大致相符，並有被害報告單
    、贓物認領保管單、德南診所診斷證明書各乙份及現場照片
    四幀附卷可稽，均足資擔保被告於本院審理時所為之上開任
    意性自白確與事實相符，而堪以採信。故本件事證明確，被
    告上開犯行均堪認定，均應依法論科。
二、核被告上開事實一之(一)所為，係犯刑法第二百七十七條第一
    項傷害罪；其上開事實一之(二)所為，均係犯刑法三百二十條
    第一項之竊盜罪。而被告所犯上開四罪，行為分殊，犯意各
    別，應分論併罰。又被告前於九十一年間因竊盜案件，經臺
    灣高等法院臺南分院於九十一年十月十六日以九十一年度上
    易字第九六七號判處有期徒刑一年確定，於九十二年十二月
    十六日縮短刑期執行完畢等情，有臺灣高等法院被告全國前
    案紀錄表乙份附卷可參，其受有期徒刑之執行完畢五年內故
    意再犯本件有期徒刑以上之罪，為累犯，均應依刑法第四十
    七條第一項規定，加重其刑。爰審酌被告係國中肄業之智識
    程度、前有違反麻醉藥品管理條例、違反槍砲彈藥刀械管制
    條例、搶奪、違反毒品危害防制條例前科及多次竊盜前科之
    素行、徒手推打被害人及徒手行竊之犯罪手段，及對被害人
    所生之損害，並衡酌其犯罪後坦承犯行，態度尚稱良好等一
    切情狀，分別量處如主文所示之刑，並就宣告有期徒刑部分
    定其應執行刑，以資懲儆。
據上論斷，應依刑事訴訟法第二百七十三條之一第一項、第二百
九十九條第一項前段，刑法第二百七十七條第一項、第三百二十
條第一項、第四十七條第一項、第四十一條第一項、第五十一條
第五款，刑法施行法第一條之一第一項、第二項前段，判決如主
文。
本案經檢察官陳則銘到庭執行職務。
中    華    民    國    97    年      5  月    30     日
                      刑事第一庭   法  官  曾宏揚
上列正本證明與原本無異。
如不服本判決，應於判決送達後十日內向本院提出上訴狀，上訴
書狀依法應敘述具體理由，如未敘述具體理由者，應於上訴期間
屆滿後二十日內補提理由書於本院（均應附繕本）。告訴人或被
害人如對於本判決不服者，應具備理由請求檢察官上訴，其上訴
期間之計算係以檢察官收受判決正本之日期為準。
中    華    民    國    97    年      5  月    30     日
                                   書記官  陳慶昀
附錄論罪科刑法條：
中華民國刑法第277條第1項
（普通傷害罪）
傷害人之身體或健康者，處 3 年以下有期徒刑、拘役或 1 千元
以下罰金。
中華民國刑法第320條第1項
（普通竊盜罪、竊佔罪）
意圖為自己或第三人不法之所有，而竊取他人之動產者，為竊盜
罪，處 5 年以下有期徒刑、拘役或 5 百元以下罰金。


司法院資訊處製作；財團法人民間司法改革基金會備份。
